【裁判字號】    99,訴,1146
【裁判日期】    991129
【裁判案由】    違反毒品危害防制條例
【裁判全文】
臺灣屏東地方法院刑事判決              99年度訴字第1146號
公  訴  人  臺灣屏東地方法院檢察署檢察官
被      告  陳岳民
上列被告因違反毒品危害防制條例案件，經檢察官提起公訴（99
年度毒偵字第1992號），被告於本院準備程序中為有罪之陳述，
經合議庭裁定由受命法官獨任進行簡式審判程序，判決如下：
    主  文
陳岳民施用第一級毒品，累犯，處有期徒刑玖月，扣案之注射針
筒壹支沒收之。
    事  實
一、陳岳民前於民國88年間因施用毒品案件，經本院裁定送觀察
    、勒戒後，因認有繼續施用毒品之傾向，再經裁定送強制戒
    治，嗣經裁定停止戒治，於89年8 月20日戒治期滿未經撤銷
    停止戒治視為執行完畢，並經臺灣屏東地方法院檢察署檢察
    官以89年度戒毒偵字第362 號為不起訴處分。復於前開強制
    戒治期滿5 年內之91年起因連續施用第一、二級毒品案件，
    經本院以95年度訴字第403 號判決判處有期徒刑1 年6 月、
    1 年2 月確定，嗣經減刑為有期徒刑9 月、7 月並定應執行
    刑為1 年3 月確定，與另犯違反槍砲彈藥刀械管制條例案件
    ，經判處有期徒刑4 月確定之刑期接續執行，於96年10月16
    日縮短刑期假釋出監並付保護管束，至96年10月27日期滿未
    經撤銷假釋以執行完畢論。猶不知悔改，明知海洛因屬第一
    級毒品，不得持有及施用，竟基於施用第一級毒品海洛因之
    犯意，於99年8 月17日10時許，在屏東縣恆春鎮○○路258
    巷15弄2 號內，以將海洛因加水置於針筒後注入體內之方式
    ，施用第一級毒品海洛因1 次。嗣於同日17時許，在屏東縣
    恆春鎮○○路232 巷147 弄21號內，因另案通緝而為警查獲
    ，並扣得注射針筒1 支，經其同意後採尿送驗，結果呈嗎啡
    陽性反應，而悉上情。
二、案經屏東縣政府警察局恆春分局報告臺灣屏東地方法院檢察
    署檢察官偵查起訴。
    理  由
一、本件被告陳岳民所犯非死刑、無期徒刑、最輕本刑為3 年以
    上有期徒刑之罪，亦非高等法院管轄之第一審案件，而被告
    於本院行準備程序中就被訴事實為有罪之陳述，經告知被告
    簡式審判程序之旨並聽取當事人意見後，本院合議庭依刑事
    訴訟法第273 條之1 第1 項規定，裁定由受命法官獨任進行
    簡式審判程序，合先敘明。
二、上揭犯罪事實，業據被告於本院審理中坦承不諱，且被告為
    警查獲後所採集之尿液經送檢驗結果，呈嗎啡陽性反應，有
    台灣檢驗科技股份有限公司濫用藥物尿液檢驗報告、屏東縣
    政府警察局恆春分局毒品案件尿液送檢人採證編號姓名對照
    表各1 紙在卷可稽，並有扣案之注射針筒1 支可佐，足證被
    告前開自白與事實相符，罪證明確，犯行洵堪認定。而被告
    前因施用毒品案件，經裁定施以觀察勒戒後，認有繼續施用
    毒品傾向，再裁定送強制戒治，嗣經裁定停止戒治，於89年
    8 月20日戒治期滿未經撤銷停止戒治視為執行完畢，又於91
    年間起因連續施用第一、二級毒品案件，經本院判處有期徒
    刑1 年6 月、1 年2 月確定，此有臺灣高等法院被告前案紀
    錄表附卷可參，則被告於前案經觀察勒戒、強制戒治執行完
    畢後，於5 年內已經再犯，並經依法追訴處罰，雖本案施用
    毒品之時間在初犯釋放5 年後，惟被告既已先於「5 年內再
    犯」，顯見其再犯率甚高，原實施觀察、勒戒已無法收其實
    效，而無5 年戒斷期之存在，參諸最高法院95年第7 次刑事
    庭會議意旨，自無再經觀察、勒戒及強制戒治之必要，應依
    法論科。
三、查海洛因係毒品危害防制條例第2 條第2 項第1 款所列之第
    一級毒品。核被告所為，係犯毒品危害防制條例第10條第1
    項之施用第一級毒品罪。被告於施用毒品海洛因而持有該毒
    品之低度行為，應為施用之高度行為所吸收，不另論罪。被
    告有如事實欄所載之論罪科刑資料，亦有上開前案紀錄表可
    按，其於刑之執行完畢後5 年內故意再犯本罪，為累犯，應
    加重其刑。爰審酌被告於觀察、勒戒及強制戒治後，仍不知
    警惕，不思尋求正當之身心發展，竟又施用足以導致精神障
    礙、性格異常，甚至造成生命危險之毒品，戕害一己之身心
    健康，對社會治安可能之危害程度非微，兼衡其於犯罪後坦
    承犯行，其智識程度、生活狀況、暨檢察官求處刑度核屬適
    當等一切情狀，量處如主文所示之刑，以示懲儆。扣案之注
    射針筒1 支經初驗後無毒品殘留，有初驗報告附卷可稽，係
    被告所有供施用毒品海洛因犯罪所用之物，且經被告以清水
    洗淨，亦據被告陳明在卷，爰依刑法第38條第1 項第2 款之
    規定，宣告沒收之。
據上論斷，應依刑事訴訟法第273條之1第1 項、第299條第1項前
段，毒品危害防制條例第10條第1 項，刑法第11條前段、第47條
第1 項、第38條第1 項第2 款，判決如主文。
本案經檢察官曾士哲到庭執行職務。
中    華    民    國    99    年    11    月    29    日
                  刑事第四庭    法  官  蔡玉雪
以上正本證明與原本無異。
如不服本判決應於收受判決後10日內向本院提出上訴書狀，並應
敘述具體理由；其未敘述上訴理由者，應於上訴期間屆滿後20日
內向本院補提理由書（均須按他造當事人之人數附繕本）「切勿
逕送上級法院」。
中    華    民    國    99    年    11    月    29    日
                                書記官  許倬維
附錄論罪科刑法條：
毒品危害防制條例第10條第1項
施用第一級毒品者，處6月以上5年以下有期徒刑。

司法院資訊處製作；財團法人民間司法改革基金會備份。
